【裁判字號】    91,訴,76
【裁判日期】    920313
【裁判案由】    清償借款
【裁判全文】
臺灣澎湖地方法院民事判決  九十一年度訴字第七六號
    原      告  第一商業銀行股份有限公司澎湖分行
    法定代理人  甲○○
    訴訟代理人  丙○○
    被      告  乙○○
右當事人間請求清償借款事件，本院判決如左：
    主    文
被告應給付原告新台幣陸拾陸萬柒仟壹佰參拾參元，及自民國九十年十二月二十八日
起至清償日止，按週年利率百分之十點八四計算之利息，並自民國九十年十二月二十
八日起至清償日止，其逾期在六個月以內者，按上開利率百分之十，超過六個月者，
按上開利率百分之二十計付違約金。
訴訟費用由被告負擔。
    事實及理由
一、原告主張：訴外人蔡明智於民國八十九年六月二十八日，邀同被告為連帶保證人
    ，向原告借款新台幣（下同）一百萬元，約定利息按週年利率百分之十點八四計
    算，如有遲延還款，其逾期在六個月以內者，按上開利率百分之十，超過六個月
    者，按上開利率百分之二十計付違約金，並應於九十年六月二十八日清償全部借
    款。然而，該筆借款屆期之後，僅部分清償，至今尚欠如主文所示之金額，為此
    依據消費借貸、連帶保證法律關係，聲明如主文第一項所示。
二、被告抗辯：被告於九十年六月二十八日借款屆期後，曾向原告明確表達不願繼續
    擔任保證人之意思，原告遂要求蔡明智另覓連帶保證人歐立基與莊麗珍擔任保證
    人，並允許蔡明智分期攤還借款，故依據民法第七百五十五條規定，被告對於該
    筆借款已無保證關係存在，因而聲明駁回原告之訴。
三、原告主張訴外人蔡明智於民國八十九年六月二十八日，邀同被告為連帶保證人，
    向原告借款一百萬元，約定利息按週年利率百分之十點八四計算，如有遲延還款
    ，其逾期在六個月以內者，按上開利率百分之十，超過六個月者，按上開利率百
    分之二十計付違約金，並應於九十年六月二十八日清償全部借款，但該筆借款僅
    部分清償，至今尚欠如主文所示之金額等事實，為被告所不爭執，且有原告提出
    之借據、約定書可資證明，堪信為真正。
四、民事訴訟法第二百七十七條前段之規定：當事人主張有利於己之事實者，就其事
    實有舉證之責任。本件被告抗辯借款屆清償期後，原告曾經允許蔡明智延期清償
    云云，為原告所否認，自應由被告舉證證明此一有利於己之事實。而被告雖提出
    蔡明智具名之償還計劃書一紙為證，但該紙償還計劃書上，並無原告允許蔡明智
    延期清償之表示，自難據此本於民法第七百五十五條之規定，解免被告之連帶保
    證責任。
五、依據民法第七百三十九條之規定：保證人於債務人不履行債務時，由其代負履行
    之責。準此，訴外人蔡明智既然尚欠原告如主文所示金額未還，基於連帶保證之
    法律關係，原告訴請被告如數代為履行，即屬有據，應予准許。
六、結論：原告之訴為有理由，依民事訴訟法第七十八條，判決如主文。
中      華      民      國    九十二    年      三      月      十三    日
~B臺灣澎湖地方法院民事庭
~B    法      官  陳介安
右為正本係照原本作成。
如對本判決上訴，須於判決送達後廿日內，向本院提出上訴狀（須附繕本）。
中      華      民      國    九十二    年      三      月      十四    日
~B    法院書記官  劉竹苞


司法院資訊處製作；財團法人民間司法改革基金會備份。
